【裁判字號】    97,台上,5647
【裁判日期】    971106
【裁判案由】    偽造有價證券等罪
【裁判全文】
最高法院刑事判決            九十七年度台上字第五六四七號
上  訴  人  甲○○
                    號（另案在台灣台北監獄台北分監執行）
上列上訴人因偽造有價證券等罪案件，不服台灣高等法院中華民
國九十七年八月二十六日第二審判決（九十七年度上訴字第三八
八０號；起訴案號：台灣板橋地方法院檢察署九十七年度偵字第
一五九五號），提起上訴，本院判決如下：
    主  文
上訴駁回。
    理  由
一、偽造有價證券部分：
按刑事訴訟法第三百七十七條規定：上訴於第三審法院，非以判
決違背法令為理由不得為之；是提起第三審上訴，應以原判決違
背法令為理由，係屬法定要件；如果上訴理由書狀並未依據卷內
訴訟資料具體指摘原判決不適用何種法則或如何適用不當，或所
指摘原判決違法情事顯與法律規定得為第三審上訴理由之違法情
形不相適合時，均應認其上訴為違背法律上之程式，予以駁回。
本件原判決維持第一審關於論處上訴人甲○○偽造有價證券罪刑
（累犯，處有期徒刑二年）部分之科刑判決，駁回上訴人就該部
分在第二審之上訴，已針對上訴人於第二審請求輕判之上訴意旨
，敘明第一審審酌上訴人貪圖一時私利，拾獲他人之空白支票後
擅自簽發並予以提示，情節非重，且犯罪後坦承犯行，態度良好
，又被害人表示願給上訴人自新之機會等一切情狀，就其所犯偽
造有價證券罪部分量處有期徒刑二年（依累犯加重其刑，再依刑
法第五十九條規定酌減其刑），於法並無違誤；而上訴人並未具
體指摘第一審判決關於認定事實、適用法律等項，究竟有何違法
或不當之情形，因認其第二審之上訴不合法律上之程式，予以駁
回。從形式上觀察，原判決並無違背法令之情形。且按不服地方
法院之第一審判決而上訴者，須提出上訴書狀；上訴書狀並應敘
述具體理由，此為法定必備之程式。上訴書狀未敘述上訴理由者
，應於上訴期間屆滿後二十日內補提理由書於第一審法院，逾期
未補提者，第一審法院應定期間先命補正。倘上訴書狀已敘述理
由，但所敘述者非屬具體理由，則屬不符上訴之法定程式，由第
二審法院以其上訴不合法律上程式，判決駁回，不生定期命補正
之問題，此觀刑事訴訟法第三百五十條第一項、第三百六十一條
、第三百六十二條及第三百六十七條之規定自明。又原判決係依
刑事訴訟法第三百六十七條前段規定，駁回上訴人之第二審上訴
，依同法第三百七十二條規定，得不經言詞辯論為之。上訴意旨
就偽造有價證券部分，以原審未定期命其補正上訴理由，復未傳
喚其到庭，於法有違云云，係持己見任意指摘原判決違法，核與
法律規定得為第三審上訴理由之違法情形不相適合。應認上訴人
就偽造有價證券部分之上訴為違背法律上之程式，予以駁回。
二、侵占遺失物部分：
按刑事訴訟法第三百七十六條所列各罪之案件，經第二審判決者
，不得上訴於第三審法院，法有明文。又上訴未聲明為一部者，
視為全部上訴，同法第三百四十八條第一項亦有明定。上訴人不
服原判決，於民國九十七年九月九日提起第三審上訴，其上訴狀
並未聲明僅對原判決關於偽造有價證券部分提起上訴，應視為對
侵占遺失物部分亦提起上訴。查上訴人侵占遺失物之犯行，經原
判決維持第一審論處上訴人刑法第三百三十七條侵占遺失物罪刑
（處罰金新台幣五千元，如易服勞役，以新台幣一千元折算一日
）之科刑判決，駁回上訴人該部分之第二審上訴，核屬刑事訴訟
法第三百七十六條第一款之案件，依上開說明，既經第二審判決
，自不得上訴於第三審法院。又上開不得上訴於第三審法院之規
定乃法律之明文，要不因原判決正本誤載「如不服本判決，應於
收受送達後十日內向本院（指原審法院）提出上訴書狀」字樣而
受影響。上訴人對於侵占遺失物部分提起上訴，顯為法所不許，
應予駁回。
據上論結，應依刑事訴訟法第三百九十五條前段，判決如主文。
中    華    民    國  九十七  年   十一   月    六    日
                      最高法院刑事第八庭
                          審判長法官  林  永  茂
                                法官  吳  昆  仁
                                法官  蘇  振  堂
                                法官  蕭  仰  歸
                                法官  林  立  華
      本件正本證明與原本無異
                                      書  記  官
中    華    民    國  九十七  年   十一   月    七    日
                                                      Ｑ


司法院資訊處製作；財團法人民間司法改革基金會備份。
